臺灣高等法院刑事判決　　　　　　　　　　　　　九十二年度上訴字第四五四七號
　　上　訴　人
　　即　被　告　己○○
　　指定辯護人　本院公設辯護人丁○○
右上訴人因偽造有價證券等案件，不服臺灣板橋地方法院九十二年度訴字第一六六號
，中華民國九十二年九月二十六日第一審判決（壞訴案號：臺灣板橋地方法院檢察署
九十一年度偵續字第二六一號），提起上訴，本院判決如左：
    主    文
原判決撤銷。
己○○共同連續意圖為自己不法之所有，以詐術使人將本人之物交付，處有期徒刑壹
年拾月。
    事    實
一、己○○（原名蔡雪子，民國〈下同〉八十九年十月十六日更名）與林昭瑢（由原
    審另案審理中）係母女，明知渠等所共同經營之以己○○為負責人，從事壓克力
    產品製造之台灣達利國際有限公司（於八十八年六月十七日前原名為「台灣達利
    壓克力有限公司」）及本身已陷於經濟狀況欠佳、缺乏償債能力之狀態，竟共同
    基於意圖為自己不法之所有之概括犯意聯絡，由己○○、林昭瑢對外分別自稱「
    蔡雪俐」、「蔡家俞」而先後為左列犯行：
（一）於八十八年十一月至十二月間，持之前業得李泰瑞授權使用之支票、向林翠美
      〈起訴書誤繕為林翠英〉（展藝壓克力有限公司之負責人）、劉陳玉燕〈嗣更
      名為劉陳麗玉〉（永新攝影用品有限公司之負責人）所借得之支票及林昭瑢之
      支票（詳如附表一所示），於臺北縣三重市○○○街六十八巷二十七號二樓處
      ，以訂購材料需資金週轉為由，而持前開支票向甲○○詐稱係生意往來之客票
      ，致甲○○不疑有他而陷於錯誤，連續貸與款項總計為新臺幣（下同）七百二
      十六萬二千一百八十四元（惟利息係以月息三分餘計算，並預先扣除〈起訴書
      誤繕為九百八十萬元〉），詎如附表一所示之支票屆期提示均未獲兌付，甲○○始悉受騙。
（二）於八十九年一月間，持之前業得李泰瑞授權使用之支票、向林翠美、劉陳玉燕
      所借得之支票及林昭瑢、台灣達利國際有限公司之支票（詳如附表二所示），
      且於臺北縣三重市○○○街六十八巷二十七號二樓錯蓋蔡建宗之印章於如附表
      二編號一所示之支票上。嗣於臺北縣汐止市○○○路二九七巷十二號，以訂購
      材料需資金週轉為由，而持前開支票向乙○○詐稱係生意往來之客票，致乙○○不疑有他而陷於錯誤，連續貸與款項總計為五百九十九萬七千七百零五元（
      惟利息係以月息四分計算，並預先扣除〈起訴書誤繕為七百萬元〉），詎如附
      表二所示之支票屆期提示均未獲兌付，乙○○始悉受騙。
（三）於八十八年年底，持之前業得李泰瑞授權使用之支票、向劉陳玉燕所借得之支
      票及林昭瑢、蔡雪子之支票（詳如附表三所示，合計三百二十六萬四千二百五
      十九元〈起訴書誤繕為六百十萬元〉），打電話至高雄縣湖內鄉○○路○段三
      九七巷十七號向丙○○〈嗣更名為林柏宏〉購買貨品，而寄送前開借得之支票
      ，詐稱係生意往來之客票，致丙○○不疑有他而陷於錯誤，連續如數交付貨品
      ，詎如附表三所示之支票屆期提示均未獲兌付，丙○○始悉受騙。
二、案經甲○○、乙○○、丙○○、陳戊○○訴請臺灣板橋地方法院檢察署檢察官偵
    查起訴。
　　理    由
一、訊據上訴人即被告己○○就前開犯罪事實，除否認有詐欺之犯意，且辯稱如附表
    二編號一所示支票上之「蔡建宗」之印文係伊錯蓋云云外，餘均坦承不諱，而其
    所供承部分復核與林昭瑢於原審到庭所述相符（見原審卷第一四五頁、第一四六
    頁、第一六八頁至第一七一頁），並據告訴人甲○○、乙○○、丙○○指訴不移
    ，並有如附表一、附表二、附表三所示之支票、退票理由單影本附卷足憑，而質
    諸被告己○○亦供承：「因為有時候拿我的票乙○○不要」（見原審卷九十二年
    二月十八日訊問筆錄）、「（為何拿給告訴人的票，受款人會寫臺灣達利壓克力
    有限公司？）因為告訴人要客票。」、「（為何支票面額都有零頭？）因為不能
    開整數，目的是要讓告訴人相信這是客票。希望可以藉此週轉過去。」、「（為
    何要一直借錢？）八十幾年的時候，我被倒很多錢，別人欠我的錢都呆帳，所以
    才一直跟別人借錢。」、「（借這些錢是否有把握還錢？）有把握，『因為我有
    金主乙○○、甲○○可以借我錢』。」（見原審卷九十二年八月十九日訊問筆錄
    ），是其顯然係於經濟狀況不佳而依賴借款償還其他債務之情況下，向告訴人訛
    稱所交付之支票係客票，致告訴人甲○○、乙○○、丙○○陷於錯誤而交付現金
    、貨品，其有詐欺取財之主觀犯意及客觀犯行甚明，被告否認詐欺，委不足採；
    準此，本案事證已臻明確，被告己○○之犯行洵堪認定，依法應予論科。
二、核被告己○○所為，係犯刑法第三百三十九條第一項之詐欺取財罪。又被告己○○所為上開犯行與林昭瑢有犯意聯絡及行為分擔，應論以共同正犯。被告己○○
    所為多次詐欺取財犯行，時間緊接、方法相同、觸犯構成要件相同之罪名，顯係
    基於概括之犯意為之，係連續犯，應依刑法第五十六條之規定論以一罪，並依法
    加重其刑。
三、原審認被告罪證明確而為論科，原非無見，惟查：被告借用李泰瑞之支票，並錯
    蓋蔡建宗之印章於此支票上，被告錯蓋此蔡建宗印章之行為，本無故意可言，尚
    難遽論以刑法第二百十七條第二項之盜用印章罪，原審未察遽以盜用印章罪與詐
    欺罪間具有牽連關係，容有未洽。被告上訴否認詐欺，固無理由，惟原判決既有
    未當，自應由本院加以撤銷改判，爰審酌被告己○○貪圖一己之私利而為本案犯
    行之犯罪動機、目的、手段、品行、智識程度、所生危害及犯罪後未能償付所積
    欠之款項等一切情狀，量處有期徒刑壹年拾月，以示儆懲。
四、公訴意旨略以：被告己○○未經李泰瑞之同意，夥同被告林昭瑢簽發以李泰瑞之
    名義為發票人，以華南商業銀行為付款人、帳號000000000之支票數張
    向告訴人甲○○、乙○○、丙○○借款、調貨，因認被告己○○另涉犯刑法第二
    百零一條第一項之偽造有價證券罪嫌（且認與前開論罪科刑之犯罪事實有牽連犯
    之裁判上一罪關係）：又被告己○○與林昭瑢向林翠美（起訴書誤繕為林翠「英
    」）、劉陳玉燕訛稱將憑以支付他人貨款，致劉陳玉燕交付以永新攝影用品有限
    公司為發票人、臺灣中小企業銀行樹林分行為付款人、帳號00000000之
    支票，另林翠美交付以展藝壓克力有限公司為發票人、臺北銀行南港分行為付款
    人、帳號二○六四八之支票，再者，被告己○○與林昭瑢明知其開設之台灣達利
    壓克力有限公司，已於八十八年六月十七日更名為台灣達利國際有限公司，且以
    台灣達利壓克力有限公司名義在台灣省合作金庫民生支庫開立之帳號○四○七一
    六號帳戶，與以林昭瑢以其個人名義在臺灣省合作金庫東三重支庫開立之帳號0
    00000000，為二不同帳戶；然其與同案被告林昭瑢並無使支票兌現之真
    意，基於意圖為自己不法之所有之犯意聯絡，於八十八年七月間，簽發同案被告
    林昭瑢在合作金庫東三重支庫所開設之前開帳戶之票號ＦＨ0000000（面
    額五十萬元）、ＦＨ0000000號（面額一百萬元）支票（如附表四所示）
    ，然故意蓋用「台灣達利壓克力有限公司」印章，以向陳戊○○調借現款，致使
    陳戊○○陷於錯誤，誤認該支票之發票人為「台灣達利壓克力有限公司」，嗣期
    限屆至，該二支票以存款不足及發票人簽章不符為由退票，因認被告己○○另涉
    犯刑法第三百三十九條第一項之詐欺取財罪嫌（且認與前開論罪科刑之犯罪事實
    有連續犯之裁判上一罪關係）。本件公訴人認被告己○○涉犯前開罪行無非係以
    證人李泰瑞否認授權被告己○○使用其支票及證人林翠美、劉陳玉燕之證述、告
    訴人陳戊○○之指訴，且衡情若發票人林翠美、劉陳玉燕知悉被告己○○將持票
    向他人調借，必不願將票出借，另被告己○○交付告訴人陳戊○○之支票所生「
    發票人簽章不符」之退票情事與該等支票帳戶公告成為拒絕往來之日期甚為接近
    ，堪認被告己○○與林昭瑢以虛偽簽發發票人印鑑不符之支票以遂行其詐欺犯行
    甚明為其論斷依據。訊據上訴人即被告己○○固坦承曾持林翠美、劉陳玉燕所交
    付之支票及簽發以李泰瑞為發票人之支票向告訴人甲○○、乙○○借款及向丙○○調貨，另曾簽發如附表四所示之支票予告訴人陳戊○○等情，惟堅決否認有被
    訴之該等犯行，辯稱：(1)李泰瑞之支票係李泰瑞借伊使用。(2)伊未詐欺林翠美、
    劉陳玉燕，渠等簽發支票供伊使用及調現，所借得之金額亦曾交予林翠美、劉陳
    玉燕。(3)伊先前即陸續向告訴人陳戊○○借錢，嗣累積至一百五十萬元，始依告
    訴人陳戊○○之要求誤為簽發如附表四所示之支票予告訴人陳戊○○，伊未詐欺
    告訴人陳戊○○等語。經查：
（一）按刑法第三百三十九條第一項詐欺取財罪之成立，以意圖為自己或第三人不法
      所有，以詐術使人將本人或第三人之物交付為要件，故須具備：(1)行為人有為
      自己或第三人不法所有之主觀意圖。(2)行為人向被害人施用詐術。(3)被害人因
      其詐術而陷於錯誤，而交付本人或第三人之物等三項構成要件始足當之，苟欠
      缺其一，即無從成立該罪，此觀該法條規定自明；再者，刑法上所謂偽造有價
      證券，以無權簽發之人冒用他人名義簽發為要件，如果行為人基於本人之授權
      ，或其他原因有權簽發者，則與無權之偽造行為不同（參照最高法院五十三年
      台上字第一八一○號判例）。
（二）被告己○○所辯係證人李泰瑞同意其使用支票一節，核與林昭瑢所述相符，而
      證人李泰瑞就被告己○○以其為發票人所簽發而退票之該等支票既有直接、密
      切之利害關係，是其所稱未同意被告己○○使用簽發該等支票云云，即難遽予
      採信；況且，證人李泰瑞先則於檢察官偵查中稱：「（有支票帳戶？）沒有。
      」、「（蔡雪子有要用你名義申請支票？）他提起過，但我未答應。」（見臺
      灣板橋地方法院檢察署八十九年度偵緝字第一六七九號卷第十二頁背面、第十
      三頁正面）、「（妳有無答應己○○開設一支票帳戶供她使用？）她都沒有跟
      我說。她只有說銀行戶頭，沒說要開支票戶頭，那時我有同意開戶頭，但我不
      知她是去開支票戶頭。」、「（她為何說妳去開戶給她用？）我不曉得，我沒
      有去申請開戶。」（見臺灣板橋地方法院檢察署八十九年度偵緝字第一六七九
      號卷第九十八頁），嗣則證稱：「（與林昭瑢如何認識？）我與她是在監獄服
      刑認識的，我與她在監獄時很有話說，她當時是過失致死案件服刑，其在監時
      表示如果沒有地方去的話，可到她那邊住，我出獄後，其表示她開設臺灣達利
      壓克力有限公司，找我合夥，但我沒有錢入股，其表示可以讓我掛名，條件是
      要我的名字開支票，其表示支票放在我這邊，如果要開票會告訴我，當時我是
      在林昭瑢舅媽的電動玩具店任職，沒有在達利壓克力有限公司任職，我是與林
      昭瑢去開設以我為名甲存帳戶（華南銀行北三重分行），支票原來是放在我這
      邊，後來我發現她們說話與做生意都很不實在，我要搬離她家時，找不到支票
      ，印章一直都在我這裡（圓的），但她們後來去騙人的支票上的印章是方形章
      ，我都沒有到銀行止付，我對支票都不暸解．．．．。」（見原審卷九十一年
      度訴字第二三五六號卷九十二年二月十九日訊問筆錄）、「（如何認識被告及
      林昭瑢？）我是先認識林昭瑢，當時我們同在桃園女監服刑，和她很談得來，
      她說我出去之後沒有地方住，可以去她家住，後來我有去她家住。住了沒幾天
      她就說要跟我合夥做生意，要用我的名字去申請開戶支票，去申請的時候是我
      去申請的，二月份申請之後幾個月他們就去變更印章，我住了約七個月要搬走
      的時候我找不到支票，他們叫我放心。」、「（哪些是你簽名的？）開戶是我
      簽名蓋章沒錯，變更部分我沒有去辦。」（見原審卷九十二年五月二十八日訊
      問筆錄）、「（開戶申請書是否是你寫？〈提示〉）是我寫的。」、「（變更
      印鑑申請書是否是你寫的？）很像我的，但不是我寫的。」（見原審卷九十二
      年八月一日訊問筆錄），是證人李泰瑞前後所述已見歧異；況且，經原審向華
      南銀行北三重分行調取李泰瑞之該支票帳戶之開戶、更換印鑑資料原本後，將
      八十二年二月十日之開戶申請書、支票往來約定書、委託擔當付款約定書、華
      南商業銀行開戶印鑑卡及八十二年六月三日之喪失更換新印鑑申請書、八十二
      年六月三日之支票存款戶更換舊式印鑑付款通知書囑託法務部調查局就前開文
      件上之「李泰瑞」之筆跡為鑑定，鑑定結果認八十二年二月十日開戶時與八十
      二年六月三日變更印鑑時所填載文件上之「李泰瑞」之字跡筆劃特徵相符，此
      有法務部調查局九十二年七月十四日調科貳字第○九二○○二二九四八○號鑑
      定通知書足憑，據此尤見證人李泰瑞所言堪予置疑。
（三）證人林翠美、劉陳玉燕就被告己○○以其為發票人所簽發而退票之該等支票因
      有直接、密切之利害關係，是其所述是否真實亦本非無疑；而證人林翠美、劉
      陳玉燕亦均坦承確有將支票借予被告己○○及同案被告林昭瑢一節，至於渠等
      固曾陳稱被告己○○及同案被告林昭瑢借票時表示係欲付工廠貨款云云，惟此
      業為被告己○○及同案被告林昭瑢堅決否認而執前詞置辯；查證人林翠美於檢
      察官偵查中及原審審理中證稱總共借予被告己○○五、六百萬元（見臺灣板橋
      地方法院檢察署九十年度偵續字第三一號卷九十年八月八日訊問筆錄，原審卷
      九十二年三月七日訊問筆錄），另證人劉陳玉燕於檢察官偵查中證稱：總共借
      予被告己○○約四、五十張支票（見臺灣板橋地方法院檢察署九十年度偵續字
      第三一號卷之九十年八月八日訊問筆錄），且其於原審另案（即九十一年度訴
      字第二三五六號）審理中亦到庭證稱：「我是永新攝影用品有限公司的負責人
      ，我七十七年開設公司，就向己○○購買壓克力作相筐〈框〉，後來在八十八
      年間，有一天林昭瑢表示她母親心情不好，要我去與己○○聊聊，八十九年年
      中時，己○○向我表示我臺灣中小企銀樹林分行還有一個戶頭沒有使用，要我
      拿出來使用，林昭瑢陪我去變更印鑑，當時請領二十五張支票，我拿十張，她
      拿十五張，剛開始時都沒有問題，臺灣中小企銀樹林分行錢都沒有經過我的手
      ，第一次跳票是乙○○的八萬多元，我去找己○○其表示她是忘記了．．．．
      。」（見原審卷九十一年度訴字第二三五六號卷九十二年二月十九日訊問筆錄
      ），揆諸前開證述，足知證人林翠美、劉陳玉燕借予被告己○○支票數量甚多
      ，復衡諸證人林翠美、劉陳玉燕與被告己○○、同案被告林昭瑢並非有何親誼
      關係，何以竟願借予自己之支票？則以證人林翠美、劉陳玉燕就自己之支票之
      關切程度而言，被告己○○是否有必要向渠等訛稱係供支付貨款已非無疑；況
      且，由被告己○○所提出匯款予林翠美、劉陳玉燕之資料以觀，更足認被告己○○前開辯詞並非無據。
（四）質諸告訴人陳戊○○自承：「（錢如何借？）『借錢之後才拿票給我』，因為
      我跟他說我要用錢，要他開票給我，是一筆一筆慢慢借，票到期的時候沒有辦
      法兌現。」（見原審卷九十二年一月二十八日訊問筆錄），另告訴代理人陳功
      銘亦稱：「是被告向我們借錢後，我們要有保障，所以開票。但我們去提示時
      ，卻存款不足及印鑑不符。」（見原審九十二年三月七日訊問筆錄），凡此，
      核與被告己○○所辯相符，而堪採信，是公訴人認被告己○○於如附表四所示
      之支票上故意蓋用「台灣達利壓克力有限公司」印章，以向陳戊○○調借現款
      ，致使陳戊○○陷於錯誤，誤認該支票之發票人為「台灣達利壓克力有限公司
      」一節核與實情有間，是縱然被告己○○事後應告訴人陳戊○○之要求而開立
      支票，且故意蓋用「台灣達利壓克力有限公司」之印章，亦與詐欺取財罪之構
      成要件不符。
（五）從而，被告己○○所辯尚非全然無足採信，是公訴人認被告己○○有前開偽造
      有價證券、詐欺取財等犯行，所為之舉證尚未能達通常一般之人均不致有所懷
      疑，而得確信其為真實之程度，而有合理懷疑之存在，即不得遽為不利被告己○○之認定；此外，本院復查無積極證據足認被告己○○確有公訴人所指之該
      等犯行，惟因公訴人認被告己○○所犯上開犯行與前開論罪科刑之犯罪事實有
      裁判上一罪關係，故不另為無罪之諭知。
據上論斷，應依刑事訴訟法第三百六十九條第一項前段、第三百六十四條、第二百九
十九條第一項前段，刑法第二十八條、第五十六條、第三百三十九條第一項，罰金罰
緩提高標準條例第一條前段，判決如主文。
本案經檢察官劉斐玲到庭執行職務
中　　　華　　　民　　　國　　九十三　　年　　　三　　　月　　 十六 　　日
                              臺灣高等法院刑事第十五庭
                                  審判長法  官  房　阿　生
                                        法  官  雷　元　結
　　　　　　　　　　　　　　　　　　　　法　官　蔡　光　治
右正本證明與原本無異。
檢察官如不服本判決，應於收受送達後十日內向本院提出上訴書狀，其未敘述上訴之
理由者並得於提起上訴後十日內向本院補提理由書（均須按他造當事人之人數附繕本
）。
被告不得上訴。
                                        書記官　陳　韋　杉
中　　　華　　　民　　　國　　九十三　　年　　　三　　　月　　 十七 　　日
附錄：本案論罪科刑法條全文
刑法第三百三十九條：
意圖為自己或第三人不法之所有，以詐術使人將本人或第三人之物交付者，處五年以
下有期徒刑、拘役或科或併科一千元以下罰金。
以前項方法得財產上不法之利益或使第三人得之者，亦同。
前二項之未遂犯罰之。
附表一：（執票人：甲○○）
┌──┬─────┬─────┬────┬──────┬────────┐
│編號│ 票     號│ 金    額 │發 票 日│發   票   人│受     款    人 │
├──┼─────┼─────┼────┼──────┼────────┤
│１  │ DB0000000│ 375291元 │890127  │李泰瑞      │台灣達利壓克力  │
│    │          │          │        │            │有限公司        │
├──┼─────┼─────┼────┼──────┼────────┤
│２  │ DB0000000│ 291545元 │890218  │李泰瑞      │                │
├──┼─────┼─────┼────┼──────┼────────┤
│３  │ DB0000000│ 523710元 │890225  │李泰瑞      │台灣達利壓克力  │
│    │          │          │        │            │有限公司        │
├──┼─────┼─────┼────┼──────┼────────┤
│４  │ AT0000000│ 487583元 │890128  │永新攝影用品│                │
│    │          │          │        │有限公司    │                │
├──┼─────┼─────┼────┼──────┼────────┤
│５  │ AT0000000│ 532787元 │890130  │永新攝影用品│台灣達利壓克力  │
│    │          │          │        │有限公司    │有限公司        │
├──┼─────┼─────┼────┼──────┼────────┤
│６  │ NK0000000│ 485811元 │890125  │展藝壓克力  │台灣達利壓克力  │
│    │          │          │        │有限公司    │有限公司        │
├──┼─────┼─────┼────┼──────┼────────┤
│７  │ YU0000000│ 372500元 │890223  │林翠美      │                │
├──┼─────┼─────┼────┼──────┼────────┤
│８  │ NK0000000│ 347800元 │890311  │展藝壓克力  │                │
│    │          │          │        │有限公司    │                │
├──┼─────┼─────┼────┼──────┼────────┤
│９  │ YS0000000│ 367920元 │890223  │林昭瑢      │台灣達利壓克力  │
│    │          │          │        │            │有限公司        │
├──┼─────┼─────┼────┼──────┼────────┤
│１０│ QE0000000│ 332782元 │890226  │林昭瑢      │台灣達利壓克力  │
│    │          │          │        │            │有限公司        │
├──┼─────┼─────┼────┼──────┼────────┤
│１１│ YS0000000│ 386736元 │890229  │林昭瑢      │台灣達利壓克力  │
│    │          │          │        │            │有限公司        │
├──┼─────┼─────┼────┼──────┼────────┤
│１２│ QE0000000│ 400751元 │890322  │林昭瑢      │台灣達利壓克力  │
│    │          │          │        │            │有限公司        │
├──┼─────┼─────┼────┼──────┼────────┤
│１３│ NK0000000│ 456238元 │890402  │展藝壓克力  │台灣達利壓克力  │
│    │          │          │        │有限公司    │有限公司        │
├──┼─────┼─────┼────┼──────┼────────┤
│１４│ NK0000000│ 483200元 │890216  │展藝壓克力  │                │
│    │          │          │        │有限公司    │                │
├──┼─────┼─────┼────┼──────┼────────┤
│１５│ YU0000000│ 425608元 │890323  │林翠美      │                │
├──┼─────┼─────┼────┼──────┼────────┤
│１６│ YU0000000│ 198600元 │890210  │林翠美      │                │
├──┼─────┼─────┼────┼──────┼────────┤
│１７│ DB0000000│ 414587元 │890330  │李泰瑞      │                │
├──┼─────┼─────┼────┼──────┼────────┤
│１８│ YS0000000│ 378735元 │890426  │林昭瑢      │                │
└──┴─────┴─────┴────┴──────┴────────┘
 附表二：（執票人：乙○○）
┌──┬─────┬─────┬────┬──────┬────────┐
│編號│ 票     號│ 金    額 │發 票 日│發   票   人│受     款    人 │
├──┼─────┼─────┼────┼──────┼────────┤
│１  │ BC0000000│ 518638元 │890331  │台灣達利國際│                │
│    │          │          │        │有限公司（  │                │
│    │          │          │        │蔡建宗）    │                │
├──┼─────┼─────┼────┼──────┼────────┤
│２  │ PB0000000│ 395820元 │890202  │李泰瑞      │台灣達利壓克力  │
│    │          │          │        │            │有限公司        │
├──┼─────┼─────┼────┼──────┼────────┤
│３  │ DB0000000│ 193956元 │890302  │李泰瑞      │台灣達利壓克力  │
│    │          │          │        │            │有限公司        │
├──┼─────┼─────┼────┼──────┼────────┤
│４  │ AT0000000│ 185153元 │890302  │永新攝影用品│台灣達利壓克力  │
│    │          │          │        │有限公司    │有限公司        │
├──┼─────┼─────┼────┼──────┼────────┤
│５  │ AT0000000│ 115856元 │890217  │永新攝影用品│台灣達利壓克力  │
│    │          │          │        │有限公司    │有限公司        │
├──┼─────┼─────┼────┼──────┼────────┤
│６  │ AT0000000│ 531855元 │890317  │永新攝影用品│台灣達利壓克力  │
│    │          │          │        │有限公司    │有限公司        │
├──┼─────┼─────┼────┼──────┼────────┤
│７  │ NK0000000│  56000元 │890322  │展藝壓克力  │                │
│    │          │          │        │有限公司    │                │
├──┼─────┼─────┼────┼──────┼────────┤
│８  │ QE0000000│ 427291元 │890224  │林昭瑢      │台灣達利壓克力  │
│    │          │          │        │            │有限公司        │
├──┼─────┼─────┼────┼──────┼────────┤
│９  │ YS0000000│ 375756元 │890508  │林昭瑢      │台灣達利壓克力  │
│    │          │          │        │            │有限公司        │
├──┼─────┼─────┼────┼──────┼────────┤
│１０│ YS0000000│ 416537元 │890430  │林昭瑢      │                │
├──┼─────┼─────┼────┼──────┼────────┤
│１１│ DB0000000│ 365722元 │890406  │李泰瑞      │台灣達利壓克力  │
│    │          │          │        │            │有限公司        │
├──┼─────┼─────┼────┼──────┼────────┤
│１２│ QC0000000│ 376250元 │890325  │林昭瑢      │台灣達利壓克力  │
│    │          │          │        │            │有限公司        │
├──┼─────┼─────┼────┼──────┼────────┤
│１３│ DB0000000│ 335788元 │890428  │李泰瑞      │台灣達利壓克力  │
│    │          │          │        │            │有限公司        │
├──┼─────┼─────┼────┼──────┼────────┤
│１４│ YU0000000│ 338176元 │890205  │林翠美      │                │
├──┼─────┼─────┼────┼──────┼────────┤
│１５│ YU0000000│ 468369元 │890227  │林翠美      │                │
├──┼─────┼─────┼────┼──────┼────────┤
│１６│ NK0000000│ 498603元 │890422  │林翠美      │台灣達利壓克力  │
│    │          │          │        │            │有限公司        │
├──┼─────┼─────┼────┼──────┼────────┤
│１７│ NK0000000│ 397935元 │890418  │林翠美      │台灣達利壓克力  │
│    │          │          │        │            │有限公司        │
└──┴─────┴─────┴────┴──────┴────────┘
 附表三：（執票人：丙○○）
┌──┬─────┬─────┬────┬──────┬────────┐
│編號│ 票     號│ 金   額  │發 票 日│發   票   人│受     款    人 │
├──┼─────┼─────┼────┼──────┼────────┤
│１  │ DB0000000│ 385615元 │890324  │李泰瑞      │台灣達利壓克力  │
│    │          │          │        │            │有限公司        │
├──┼─────┼─────┼────┼──────┼────────┤
│２  │ DB0000000│ 653463元 │890421  │李泰瑞      │台灣達利壓克力  │
│    │          │          │        │            │有限公司        │
├──┼─────┼─────┼────┼──────┼────────┤
│３  │ DB0000000│ 428500元 │890226  │李泰瑞      │台灣達利壓克力  │
│    │          │          │        │            │有限公司        │
├──┼─────┼─────┼────┼──────┼────────┤
│４  │ AT0000000│ 375722元 │890220  │永新攝影用品│                │
│    │          │          │        │有限公司    │                │
├──┼─────┼─────┼────┼──────┼────────┤
│５  │ AT0000000│ 398800元 │890328  │永新攝影用品│台灣達利壓克力  │
│    │          │          │        │有限公司    │有限公司        │
├──┼─────┼─────┼────┼──────┼────────┤
│６  │ YS0000000│ 368931元 │890330  │林昭瑢      │台灣達利壓克力  │
│    │          │          │        │            │有限公司        │
├──┼─────┼─────┼────┼──────┼────────┤
│７  │ LQ0000000│ 317399元 │890225  │蔡雪子      │台灣達利壓克力  │
│    │          │          │        │            │有限公司        │
├──┼─────┼─────┼────┼──────┼────────┤
│８  │ LQ0000000│ 335829元 │890321  │蔡雪子      │台灣達利壓克力  │
│    │          │          │        │            │有限公司        │
└──┴─────┴─────┴────┴──────┴────────┘
 附表四：（執票人：戊○○）
┌──┬─────┬─────┬────┬──────┬────────┐
│編號│ 票     號│ 金    額 │發 票 日│發   票   人│受     款    人 │
├──┼─────┼─────┼────┼──────┼────────┤
│１  │ FH0000000│ 500000元 │880711  │台灣達利壓克│                │
│    │          │          │        │力有限公司  │                │
├──┼─────┼─────┼────┼──────┼────────┤
│２  │ FH0000000│0000000元 │880822  │台灣達利壓克│                │
│    │          │          │        │力有限公司  │                │
└──┴─────┴─────┴────┴──────┴────────┘
